臺灣新北地方法院刑事判決　　　　　 110年度審易字第1253號
公　訴　人　臺灣新北地方檢察署檢察官
被　　　告　張振益



上列被告因詐欺案件，經檢察官提起公訴（110 年度偵字第0000
0 號），被告於本院準備程序中就被訴事實為有罪之陳述，經本
院合議庭裁定由受命法官獨任進行簡式審判程序，判決如下：
    主  文
張振益犯詐欺得利罪，處罰金新臺幣壹萬元，如易服勞役，以新
臺幣壹仟元折算壹日。
    事  實
一、張振益於民國109 年11月25日14時49分許，請友人將其使用
    之車號000-0000號自用小客車駛入新北市中和區忠孝街26巷
    口曹智堯所經營之貳陸停車場停放，因久未取車，為避繳停
    車費用，竟意圖為自己不法之所有，於109 年12月7 日17時
    14分許，先駕駛車號000-0000號自用小客車進入上址貳陸停
    車場停放，取得車號000-0000號之停車場票券後，於同日17
    時21分許向管理員邱國雄誆稱：車子剛停，有東西沒拿到，
    要先出去拿東西，等一下就回來云云，邱國雄誤信為真，遂
    同意張振益先不繳回停車票券而得駕駛車號000-0000號自用
    小客車離去，張振益旋將車號000-0000號自用小客車駛往其
    住處對面停放，嗣張振益於同日21時許，拆卸車號000-0000
    號自用小客車之車牌2 面並將之攜往上址貳陸停車場，繼之
    將車號000-0000號自用小客車之車牌卸下改掛車號000-0000
    號之車牌後，旋於同日21時38分許，駕駛改掛車號000-0000
    號車牌之車號000-0000號自用小客車，而持車號000-0000號
    自用小客車之停車票券向邱國雄進行離場結帳，致邱國雄誤
    認其是時所駕駛之車輛為車號000-0000號自用小客車而放行
    離去，張振益即以此方式詐得免於支付停車費用而取得停車
    使用之財產上不法利益共計新臺幣（下同）5 千7 百元。嗣
    邱國雄於109 年12月8 日0 時29分許交接班時清點場內車輛
    ，驚覺車號000-0000號自用小客車已不在停車場內，經調閱
    監視器錄影畫面始知受騙而報警處理。
二、案經曹智堯訴由新北市政府警察局中和分局報告臺灣新北地
    方檢察署檢察官偵查起訴。
    理  由
壹、程序方面：
    本件被告張振益所犯係死刑、無期徒刑、最輕本刑為3 年以
    上有期徒刑以外之罪，其於準備程序中就被訴事實為有罪之
    陳述，經法官告知簡式審判程序之旨，並聽取公訴人及被告
    之意見後，依刑事訴訟法第273 條之1 第1 項規定，由本院
    合議庭裁定由受命法官獨任進行簡式審判程序，且依刑事訴
    訟法第273 條之2 及第159 條第2 項規定，不適用傳聞法則
    有關限制證據能力之相關規定，合先敘明。
貳、實體方面：
一、上揭犯罪事實，業據被告張振益於偵查中、本院準備程序及
    審理時均坦承不諱，核與證人即告訴代理人邱國雄於警詢時
    及偵查中之證述相符，並有監視器錄影畫面截圖照片共12張
    、車號000-0000號自用小客車之停車票券1 張、車輛詳細資
    料報表2 紙在卷可稽（見偵查卷第13至16、19、20頁），足
    見被告之自白與事實相符，洵堪採為認定事實之依據。本件
    事證明確，被告犯行，洵堪認定，應依法論科。
二、論罪科刑：
  ㈠核被告所為，係犯刑法第339 條第2 項之詐欺得利罪。
  ㈡爰審酌被告非無繳費能力，竟貪小便宜，利用上述方式規避
    停車費用之繳納而取得免付費之財產上不法利益，法治觀念
    薄弱，惟念其犯後坦承犯行，並與告訴人曹智堯達成和解，
    賠償損失，此有和解書（由邱國雄代理簽立）及本院公務電
    話紀錄表各1 紙在卷可參，犯後態度尚佳，並兼衡其素行、
    犯罪之動機、目的、手段，所取得之不法利益價值，及其自
    陳國中畢業之智識程度，目前從事裝潢工作、家中有高齡母
    親之家庭生活狀況等一切情狀，量處如主文所示之刑，並諭
    知如易服勞役之折算標準，以資懲儆。
三、沒收：
  ㈠按犯罪所得，屬於犯罪行為人者，沒收之；宣告前二條之沒
    收或追徵，有過苛之虞、欠缺刑法上之重要性、犯罪所得價
    值低微，或為維持受宣告人生活條件之必要者，得不宣告或
    酌減之；刑法第38條之1 第1 項前段、第38條之2 第2 項分
    別定有明文。
  ㈡查，被告以上述方式獲得免於支付停車費用之不法利益為5
    千7 百元，固屬犯罪所得，且未經扣案，惟被告已就本案犯
    行與告訴人達成和解，並賠償完畢，業經告訴代理人邱國雄
    於偵查中陳述明確，並有和解書、本院公務電話紀錄表各1
    紙附卷可憑，是被告既已賠償，應已達到沒收制度剝奪被告
    犯罪所得之立法目的，如另沒收被告上揭犯罪所得，將使被
    告承受過度之不利益，顯屬過苛，依刑法第38條之2 第2 項
    之規定不予宣告沒收或追徵。
據上論斷，應依刑事訴訟法第273 條之1 第1 項、第299 條第1
項前段，刑法第339 條第2 項、第42條第3 項前段，刑法施行法
第1 條之1 第1 項，判決如主文。
本案經檢察官張啓聰提起公訴及到庭執行職務。
中    華    民    國   110    年    11    月    17    日
                  刑事第二十五庭  法  官      曾淑娟
上列正本證明與原本無異。
如不服本判決，應於判決送達後20日內敘明上訴理由，向本院提
出上訴狀 (應附繕本) ，上訴於臺灣高等法院。其未敘述上訴理
由者，應於上訴期間屆滿後20日內向本院補提理由書「切勿逕送
上級法院」。
                                  書記官      張佑慈
中    華    民    國   110    年    11    月    17    日
附錄本案論罪科刑法條全文：
中華民國刑法第339條
意圖為自己或第三人不法之所有，以詐術使人將本人或第三人之
物交付者，處5 年以下有期徒刑、拘役或科或併科50萬元以下罰
金。
以前項方法得財產上不法之利益或使第三人得之者，亦同。
前二項之未遂犯罰之。